臺灣桃園地方法院刑事判決　　　　　　　 94年度訴字第372號
　　公　訴　人　臺灣桃園地方法院檢察署檢察官
　　被　　　告　丙○○
　　指定辯護人　本院公設辯護人　乙○○
上列被告因違反槍砲彈藥刀械管制條例案件，經檢察官提起公訴
（93年度偵字第12312 號），本院判決如下：
    主  文
丙○○未經許可，持有爆裂物，累犯，處有期徒刑伍年貳月，併
科罰金新臺幣壹拾萬元，罰金如易服勞役，以銀元參佰元即新臺
幣玖佰元折算壹日。扣案電流式土製爆裂物壹顆、引信式土製爆
裂物壹顆、鐵罐裝黑色火藥壹罐、塑膠袋裝黑色火藥壹包，均沒
收。
    事  實
一、丙○○於民國85年間因竊盜、施用麻醉藥品、轉讓禁藥等罪
    ，經臺灣高等法院分別判處有期徒刑8 月、6 月、1 年6 月
    ，應執行有期徒刑2 年6 月確定。又因違反麻醉藥品管理條
    例、非法吸用麻醉藥品等案件，於85年間經本院分別判處有
    期徒刑8 月、6 月，應執行有期徒刑1 年確定。上開案件接
    續執行，於88年7 月26日假釋出監。復於88年間犯詐欺罪，
    經本院判處有期徒刑3 月，提起上訴後經臺灣高等法院判決
    上訴駁回確定，於89年5 月11日執行完畢。丙○○於假釋期
    間另犯罪，經撤銷假釋，應執行殘刑1 年2 月12日，於91年
    3 月16日執行完畢。
二、丙○○明知電流式土製爆裂物1 顆、引信式土製爆裂物1 顆
    ，係屬槍砲彈藥刀械管制條例第4 條第1 項第2 款管制之爆
    裂物，及罐裝黑色火藥1 瓶、塑膠袋裝黑色火藥1 包，係屬
    炸彈、爆裂物之主要組成零件，未經許可，不得持有，竟於
    93年3 月間，於不詳地點，以不詳方式取得上開爆裂物及火
    藥，將之藏放其桃園縣楊梅鎮○○路219 巷3 號住處，未經
    許可而持有之（起訴事實認係受甲○○之託寄藏應予更正）
    。迨至93年7 月26日下午5 時40分，在上開住處為警持搜索
    票搜索查獲，並扣得前開物品及塑膠罐裝黑色火藥1 瓶、2
    段連結式煙火1 支、煙火5 支、煙火彈4 顆。
三、案經桃園縣政府警察局平鎮分局報請臺灣桃園地方法院檢察
    署檢察官偵查起訴。
    理  由
一、認定犯罪事實之證據及理由
  (一)上揭事實，業據被告於本院審理時坦承不諱，並有上述電流
    式、引信式土製爆裂物各1 顆，及鐵罐裝黑色火藥1 罐、塑
    膠袋裝黑色火藥1 包扣案，及上揭扣案物品相片6 張在卷可
    佐證，被告之自白堪認與事實相符。
  (二)扣案之上開爆裂物及火藥，經送內政部警政署刑事警察局鑑
    驗結果，電流式土製爆裂物及引信式土製爆裂物各1 顆，依
    其結構均認係爆裂物；鐵罐裝黑色火藥1 罐及塑膠袋裝黑色
    火藥1 包，均認係煙火類火藥，依據內政部86年11月24日臺
    （86）內警字第8670683 號公告，火藥為炸藥、爆裂物之主
    要組成零件，係屬槍砲彈藥刀械管制條例所列管。有該局93
    年12月13日刑偵五字第0930245979號鑑驗通知書1 件附卷可
    稽，足認前開扣案之電流式土製爆裂物、引信式土製爆裂物
    各1 顆，及鐵罐裝黑色火藥1 罐及塑膠袋裝黑色火藥1 包，
    分屬槍砲彈藥刀械管制條例第4 條第1 項第2 款之爆裂物，
    及第2 項所規定彈藥之主要組成零件。
  (三)基上，本件事證明確，被告犯行洵堪認定，應予依法論科。
二、論罪科刑：
  (一)核被告丙○○所為，係違反槍砲彈藥刀械管制條例第7 條第
    4 項未經許可持有爆裂物罪，及同法第13條第4 項未經許可
    持有彈藥之主要組成零件罪。被告同時持有爆裂物及彈藥之
    主要組成零件，係以一行為而觸犯上開二罪名之想像競合犯
    ，應依刑法第55條之規定，從一重論以槍砲彈藥刀械管制條
    例第7 條第4 項未經許可持有爆裂物罪（槍砲彈藥刀械管制
    條例於94年1 月26日修正部分條文，惟第7 條、第13條未經
    修正，無新舊法比較之問題，併予敘明）。
  (二)被告有事實欄所載論罪科刑之執行情形，有臺灣高等法院被
    告前案紀錄表1 份附卷可稽，被告於5 年內再犯本案之槍砲
    彈藥刀械管制條例第7 條第4 項未經許可持有爆裂物之有期
    徒刑以上之罪，為累犯，應依刑法第47條規定加重其刑。
  (三)爰審酌被告犯罪之動機、目的，持有爆裂物所生之危害非輕
    ，惟手段尚稱輕微，以煙火藥製造之土製爆裂物，其威力與
    一般制式彈藥尚不相同，犯罪後坦承犯行、同意檢察官之求
    刑主張等一切情狀，量處如主文所示之刑，及罰金如易服勞
    役之折算標準。
  (四)扣案電流式土製爆裂物1 顆、引信式土製爆裂物1 顆，均係
    槍砲彈藥刀械管制條例第4 條第1 項第2 款之爆裂物；又鐵
    罐裝黑色火藥1 罐、塑膠袋裝黑色火藥1 包，均係同條例第
    4 條第2 項之彈藥主要組成零件，均屬違禁物，應依刑法第
    38條第1 項第1 款規定宣告沒收。
  (五)另扣案之塑膠罐裝黑色粉末1 瓶，並無檢出有機或無機火藥
    成分；高22cm、直徑8 cm、重2345克之兩段式連接式煙火1
    枝，及高44cm、直徑8 cm之硬紙管煙火5 枝、煙火彈4 顆，
    經鑑驗結果，認均係供玩賞煙火，屬節慶觀賞正當用途之後
    售物品，非屬槍砲彈藥刀械管制條例所列管之爆裂物，有內
    政部警政署刑事警察局鑑驗通知書可稽，上開物品非違禁物
    ，亦查無證據證明屬被告供犯罪所用之物，爰不予宣告沒收
    。
三、據上論斷，應依刑事訴訟法第299 條第1 項前段，槍砲彈藥
    刀械管制條例第7 條第4 項、第13條第4 項，刑法第11條前
    段、第55條、第47條、第42條第2 項、第38條第1 項第1 款
    ，罰金罰鍰提高標準條例第2 條，現行法規所定貨幣單位折
    算新臺幣條例第2 條，判決如主文。
本案經檢察官張尹敏到庭執行職務。
中　　華　　民　　國　　94　　年　　7 　　月　　29　　日
　　　　　　　　  　刑事第六庭審判長法　官　錢建榮
                                    法  官  陳永來
                                    法  官  蔡寶樺
以上正本證明與原本無異。
如不服本判決，應於判決送達後10日內向本院提出上訴狀（應附
繕本），上訴於臺灣高等法院。
　　　　  　　　　　　　　　　　  　書記官　王泰元
中　　華　　民　　國　　94　　年　　7　　 月　　29　　日
附錄：本案論罪科刑法條全文
槍砲彈藥刀械管制條例第7條：
未經許可，製造、販賣或運輸火砲、肩射武器、機關槍、衝鋒槍
、卡柄槍、自動步槍、普通步槍、馬槍、手槍或各類砲彈、炸彈
、爆裂物者，處死刑、無期徒刑或七年以上有期徒刑；處徒刑者
，併科新台幣00000000元以下罰金。
未經許可，轉讓、出租或出借前項所列槍砲、彈藥者，處無期徒
刑或五年以上有期徒刑，併科新台幣 00000000 元以下罰金。
意圖供自己或他人犯罪之用，而犯前二項之罪者，處死刑或無期
徒刑；處徒刑者，併科新台幣 00000000 元以下罰金。
未經許可，持有、寄藏或意圖販賣而陳列第 1 項所列槍砲、彈藥
者，處五年以上有期徒刑，併科新台幣00000000 元以下罰金。
第1項至第3項之未遂犯罰之。
槍砲彈藥刀械管制條例第十三條
未經許可，製造、販賣或運輸槍砲、彈藥之主要組成零件者，處
三年以上十年以下有期徒刑，併科新台幣七百萬元以下罰金。
未經許可，轉讓、出租或出借前項零件者，處一年以上七年以下
有期徒刑，併科新台幣五百萬元以下罰金。
意圖供自己或他人犯罪之用，而犯前二項之罪者，處五年以上有
期徒刑，併科新台幣一千萬元以下罰金。
未經許可，持有、寄藏或意圖販賣而陳列第一項所列零件者，第
六月以上五年以下有期徒刑，併科新台幣三百萬元以下罰金。
第一項至第三項之未遂犯罰之。
